【裁判字號】    95,重訴,214
【裁判日期】    951123
【裁判案由】    返還消費借貸款
【裁判全文】
臺灣板橋地方法院民事判決             95年度重訴字第214號
原      告  台灣中小企業銀行股份有限公司
法定代理人  丁○○
訴訟代理人  乙○○
被      告  丙○○
            甲○○
上列當事人間請求返還消費借貸款事件，於中華民國95年11月9
日言詞辯論終結，本院判決如下：
    主          文
被告丙○○、甲○○應連帶給付原告新臺幣陸佰捌拾貳萬玖仟捌
佰捌拾參元，及如附表編號一、二所示之利息、違約金。
被告丙○○應給付原告新臺幣陸萬玖仟肆佰肆拾參元，及如附表
編號三所示之利息。
被告丙○○應給付原告新臺幣貳拾玖萬零陸佰肆拾陸元，及如附
表編號四所示之利息、違約金。
訴訟費用由被告丙○○、甲○○連帶負擔五分之四，餘由被告丙
○○負擔。
本判決於原告以新臺幣貳佰伍拾萬元或等值之中央政府登錄公債
（中央政府建設公債八十九年度甲類第七期債券）為被告提供擔
保後，得為假執行。
    事 實 及 理 由
壹、程序方面：被告經合法通知，均未於言詞辯論期日到場，核
    無民事訴訟法第386 條各款所列情形，爰依原告之聲請，由
    其一造辯論而為判決。又兩造前於訂定系爭契約之時，已經
    先就本件涉訟之訴訟標的法律關係，於雙方簽訂之授信約定
    書第13條約定合意以本院為第一審管轄法院，有授信約定書
    影本在卷可稽，則本院就本件涉訟之訴訟標的法律關係自有
    第一審管轄權，併此敘明。
貳、當事人之主張：
一、原告方面：
    聲明：(一)被告丙○○、甲○○應連帶給付原告新臺幣（下同
    ）6,829,883 元，及如附表編號一、二所示之利息、違約金
    。(二)被告丙○○應給付原告69,443元，及如附表編號三所示
    之利息。(三)被告丙○○應給付原告290,646 元，及如附表編
    號四所示之利息、違約金。並陳明原告願提供相當擔保額之
    現金或等值之中央政府登錄公債（中央政府建設公債89年度
    甲類第7 期債券）為擔保以代釋明，請准宣告假執行。
    其陳述及所提出之證據如下：
(一)本件被告與原告間成立之授信契約以定型化之授信契約，合
    意選定鈞院為第一審管轄法院，鈞院對於本件有管轄權。
(二)被告丙○○邀同被告甲○○為連帶保證人，於民國93年12月
    15日向原告借款637 萬元，約定借款期間自93年12月20日至
    113 年12月20日，利息按原告當時之「定儲利率指數」加年
    率0.57% 計付，簽有臺灣企銀房屋貸款契約為憑。被告丙○
    ○復邀同被告甲○○為連帶保證人，於94年5 月31 日 向原
    告借款50萬元，並約定到期日為101 年5 月31日，利息分別
    按原告當時之「基準利率」加年率7.625%計付，並自實際撥
    款日起，按年金法按月攤還本息，簽有借據、連帶保證書、
    授信約定書為憑。依臺灣企銀房屋貸款契約第7 條及借據第
    4 條、第5 條「借款到期或視為全部到期未立即償還時，按
    約定利率給付遲延利息」、「逾期償還本金、利息或本息時
    ，按借款總餘額，自應償付日起，逾期在六個月以內部分照
    約定利率10% ，逾期超過六個月部分照約定利率20% 加付違
    約金。」，第6 條第6 款「原告於法院為請求給付時，得將
    原約定利率視為不再機動調整，並以此時之利率計算全部遲
    延利息或違約金」，第6 條第1 項「借款人及連帶保證人均
    願將另訂立之授信約定書視為本借據之一部分。」。被告丙
    ○○分別自95年2 月3 日、95年2 月16日起即未依約償還，
    依前述契約第9 條、授信約定書第15條約定，權部借款視為
    到期，被告丙○○應立即全數清償如聲明第一項之金額。續
    依借貸及連帶保證之法律關係，被告甲○○應負連帶清償責
    任。
(三)被告丙○○於93年12月間向原告申辦卡友樂透貸，經原告核
    貸25萬元，並約定借款期間自94年1 月3 日起至95年7 月3
    日，每個月為一期按月平均攤還，第一期攤還日為94年2 月
    3 日，簽有卡友樂透貸申請書及小額信用貸款約定書為憑，
    依小額信用貸款約定書第5 條約定「立約人未依約定按期繳
    款、借款到期或借款視為全部到期未立即償還時，按年息15
    % 計付遲延利息」，截至起訴時，被告丙○○尚有如訴之聲
    明第二項之金額未清償。
(四)被告丙○○於92年5 月間向原告申請國際信用卡，並簽立國
    際信用卡約定條款，旋即持用原告核發之信用卡2 張（卡號
    ：0000-0000-0000-0000 、0000-0000-0000-0000）簽 帳消
    費，依該國際信用卡約定條款第15條約定「於當期繳款截止
    日前繳納最低應繳金額，被告就剩餘未付款項得延後付款，
    並依約定計付循環信用利息，如未於約定期限繳納最低應繳
    金額或遲延繳納者，應就該帳款餘額自結帳日（每月七日）
    次日起至清償日止按年息百分之十七計付利息，及其延滯第
    一個月當月計付逾期費用新台幣100 元，第二個月當月計付
    新台幣300 元，第三個月（含）以上每月計付新台幣600 元
    之手續費」，截至起訴時尚有如訴之聲明第三項之金額未清
    償。依授信約定書第15條及國際信用卡約定條款第22條約定
    ，原告主張逕予停用被告丙○○所持有經原告核發之卡片，
    並將其全部借款視為到期，被告應立即償還如訴之聲明所示
    之金額。
(五)為此依據消費借貸及連帶保證之法律關係提起本件訴訟。並
    提出臺灣企銀房屋貸款契約書、借據、連帶保證書、授信約
    定書、還款繳息紀錄、卡友樂透貸申請書及小額信用貸款約
    定書、國際信用卡申請書及約定條款、信用卡電腦資料檔、
    戶籍謄本等影本為證據。
二、被告方面：被告經合法通知，均未於言詞辯論期日到場，亦
    未提出準備書狀作何聲明或陳述。
參、得心證之理由：
    原告主張之前揭事實，業據提出與其陳述相符之臺灣企銀房
    屋貸款契約書、借據、連帶保證書、授信約定書、還款繳息
    紀錄、卡友樂透貸申請書及小額信用貸款約定書、國際信用
    卡申請書及約定條款、信用卡電腦資料檔、戶籍謄本等影本
    為證據，則自足認為原告前述主張之事實為真實。從而，原
    告主張依消費借貸及連帶保證之法律關係，訴請被告連帶清
    償借款並按約定利率計算之利息、違約金，即屬正當，應予
    准許。
肆、假執行之宣告：原告陳明願供擔保以代釋明聲請宣告假執行
    ，核與法律規定相符，爰酌定相當擔保金額，准予假執行。
伍、結論：本件原告之訴為有理由，並依民事訴訟法第385條第1
    項前段、第78條、第85條第1 項、第2 項、第390 條第2 項
    ，判決如主文。
中    華    民    國    95    年    11    月    23    日
            民事第一庭  法  官  許  瑞  東
以上正本證明與原本無異
如對本判決上訴，須於判決送達後20日內向本院提出上訴狀
中    華    民    國    95    年    11    月    23    日
                        書記官  賴  玉  芬
┌───────────────────────────────────────────┐
│附表：【單位：新台幣：元】                                  95年度重訴字第214號       │
├──┬──────┬──────┬──────┬──────┬────────────┤
│編號│債權本金金額│利息計算日  │利率（年息）│違約金起算日│違約金計算方法          │
├──┼──────┼──────┼──────┼──────┼────────────┤
│ 一 │6,360,712元 │95年1月3日  │2.79%       │95年2月3日  │自違約金起算日起至清償日│
├──┼──────┼──────┼──────┼──────┤止，其逾期在六個月以內部│
│ 二 │469,171元   │95年1月16日 │11.215%     │95年2月16日 │分按前揭利率百分之十、逾│
│    │            │            │            │            │期超過六個月部分按前揭利│
│    │            │            │            │            │率百分之二十計算違約金。│
├──┼──────┼──────┼──────┼──────┼────────────┤
│ 三 │69,443元    │95年2月3日  │15%         │            │                        │
├──┼──────┼──────┼──────┼──────┼────────────┤
│ 四 │282,123元   │95年5月8日  │17%         │95年5月8日  │自違約金起算日起至清償日│
│    │            │            │            │            │止，其延滯第一個月當月逾│
│    │            │            │            │            │期費用100 元，第二個月當│
│    │            │            │            │            │月300 元，第三個月（含）│
│    │            │            │            │            │以上每月600 元。        │
└──┴──────┴──────┴──────┴──────┴────────────┘


司法院資訊處製作；財團法人民間司法改革基金會備份。
